【裁判字號】    90,交聲,561
【裁判日期】    901226
【裁判案由】    違反道路交通管理處罰條例聲明異議
【裁判全文】
臺灣士林地方法院交通事件裁定                      九十年度交聲字第五六一號
    原處分機關  臺北巿交通事件裁決所
    異  議  人
    即受處分人  甲○○
右列異議人即受處分人因違反道路交通管理處罰條例案件，對於臺北市交通事件裁決
所於民國九十年十月十五日所為之處分 (原處分案號：北市裁三字第車裁二二─ＡＢ
0000000號)，聲明異議，本院裁定如左：
    主  文
異議駁回。
    理  由
一、按汽車駕駛人臨時停車時，不依順行之方向，或不緊靠道路右側，或單行道不緊
    靠路邊，或併排臨時停車者，處新臺幣三百元以上六百元以下罰鍰，道路交通管
    理處罰條例第五十五條第四款定有明文。
二、原處分意旨略以：異議人即受處分人甲○○於民國九十年八月二十七日上午十一
    時二十七分許，駕駛車牌號碼９Ａ─７９８號營業小客車，在臺北市○○○路○
    段一三八號前，臨時停車時併排停車，經警逕行舉發，依據道路交通管理處罰條
    例第五十五條第四款之規定，裁處罰鍰新臺幣六百元。異議人即受處分人甲○○
    聲明異議意旨則以：伊於前揭時地，係駕車路過，因前方是宏泰大樓，平時就有
    車輛載客，絡繹不絕，因伊車前有車輛擋道，無法開車快速離去，然警員竟隨意
    照相而被照，惟從舉發照片即可見伊前方有一輛車擋道，且伊是隨著前車沿著車
    道緩慢行駛，而照相係照暫時靜止狀態，如何證明臨時停車，況前有車輛擋道，
    只有緩慢行走，故被照相臨時停車，完全與事實不符，爰聲明異議，請求撤銷原
    處分等語。
三、異議人即受處分人甲○○於前揭時地，併排臨時停車之違規事實，有臺北市政府
    警察局舉發違反道路交通管理事件通知單及採證照片各一紙附卷可稽，並經證人
    即現場舉發之臺北市政府警察局松山分局交通分隊警員盛文琦到庭結證：「（本
    件是否由你照相取締？）是的；（當時受處分人是否是併排停車？）他沒有離座
    是併排臨時停車，車子都沒有動，車子沒有熄火；（他在該處臨時停車多久？）
    我在該處觀察很久，我約觀察半分鐘才照相，我是照完相後，受處分人才離開，
    受處分人至少併排停車半分鐘以上；（他是否被前車擋道而無法駛離？）前面的
    車輛，全都是併排臨時停車，因在民生東路三段一百三十二號至一百三十八號併
    排臨時停車的情形很多，才前往取締，且當時受處分人可以從旁邊駛離，他也可
    以倒車，而且旁邊（按即左側車道）也沒有車子，不是被前車擋住；（受處分人
    是否在該處停車達半分鐘以上？）是的，且主管交待併排停車要優先取締，若用
    驅離又會再回來併排而沒有效果（見本院九十年十一月二十日訊問筆錄）」等語
    詳實。本件證人盛文琦與異議人即受處分人甲○○素無仇恨怨隙，自無設詞構陷
    ，致陷己身於偽證重罪危險之必要，且證述之內容詳盡並無瑕疵，所為證言至堪
    採信；況交通警員製單舉發違反道路交通管理處罰條例所列之違規事實，本質上
    為行政處分，係公務員基於職務上權責，依法就特定之具體事件所為具公法上效
    果之單方行政行為，基於公務員為公法上行為具有公信力之原則，其依法作成之
    行政處分所認定之事實當可被推定為真正，本此公信原則，立法者乃賦予行政機
    關制定違反道路交通事件統一裁罰標準及處理細則，使執勤警員得當機處分（參
    見上開細則第二十三條），以達其維護交通秩序、公眾安全之行政目的，本院復
    查無確據證明本件有捏造事實違法取締之情事，則執勤警員本其維護交通秩序、
    公眾安全職責所為之舉發，自應受到合法、正確之推定；再參以卷附之本件舉發
    照片所示，異議人即受處分人甲○○所駕駛之前揭營業小客車之後方及左側車道
    確無來車，若非併排臨時停車，儘可往左側車道切出快速駛離，竟徒以遭前車擋
    道，致無法快速離去，乃隨前車緩慢行進，主張未併排臨時停車云云，殊難採信
    。綜上所述，原處分機關據以援引上開規定，裁處罰鍰新臺幣六百元，洵無不當
    ，本件異議為無理由，應予駁回。
據上論斷，應依道路交通案件處理辦法第十九條，裁定如主文。
中      華      民      國    九十      年     十二     月    二十六    日
                                    臺灣士林地方法院交通法庭
                                        法  官  曾  家  貽
右正本證明與原本無異。
如不服本裁定應於送達後五日內向本院提出抗告狀。
                                       書記官  陳  玉  珍
中      華      民      國    九十      年     十二     月    二十七    日


司法院資訊處製作；財團法人民間司法改革基金會備份。
